【裁判字號】    97,交聲,1924
【裁判日期】    971229
【裁判案由】    違反道路交通管理處罰條例聲明異議
【裁判全文】
臺灣桃園地方法院交通事件裁定        97年度交聲字第1924號
原處分機關  交通部公路總局新竹區監理所中壢監理站
異  議  人
即受處分人  甲○○
上列異議人即受處分人因違反道路交通管理處罰條例案件，對於
交通部公路總局新竹區監理所中壢監理站民國97年11月19日所為
之處分（原處分案號：壢監裁字第裁53-DB0000000號）聲明異議
，本院裁定如下：
    主  文
異議駁回。
    理  由
一、原處分意旨略以：異議人即受處分人（下稱異議人）甲○○
    於民國97年9 月15日下午2 時35分許，將其所有車號SPB-37
    6 號輕型機車，停放在桃園縣中壢市○○路580 號前，為桃
    園縣政府警察局中壢分局舉發「紅線停車（引熄駕離）」之
    違規，依道路交通管理處罰條例第56條第1 項第1 款之規定
    ，裁處罰鍰新臺幣（下同）600 元。
二、聲明異議意旨略以：異議人已將機車停放於紅線內側而非外
    側，罰單所述紅線停車與事實不符等語。
三、按紅實線，設於路側，用以禁止臨時停車，道路交通標誌標
    線號誌設置規則第149 條定有明文。次按汽車於設有禁止臨
    時停車標誌、標線處所不得臨時停車，道路交通規則第111
    條第1 項第3 款定有明文。再按汽車駕駛人停車時，在禁止
    臨時停車處所停車者，處600 元以上1,200 元以下罰鍰，道
    路交通管理處罰條例第56條第1 項第1 款亦有明文。末按道
    路交通安全規則及道路交通管理處罰條例所稱之「汽車」，
    均包括「機器腳踏車」在內，道路交通安全規則第2 條第1
    項第1 款及道路交通管理處罰條例第3 條第8 款定有明文。
四、經查：異議人所有車號SPB-376 號輕型機車於97年9 月15日
    下午2 時35分許，在桃園縣中壢市○○路580 號前紅線停車
    之違規事實，有桃園縣政府警察局97年9 月17日舉發違反道
    路交通管理事件通知單暨所附舉發照片1 張在卷可佐，此部
    分事實堪予認定。異議人雖辯稱：已將機車停放於紅線內側
    而非外側，罰單所述紅線停車與事實不符云云，然依道路交
    通標誌標線號誌設置規則第168 條或第169 條所定原則設置
    之禁止（臨時）停車標線，其禁停路段並無左右內外之分，
    此有交通部90年8 月13日（90）交路字第008745號函在卷可
    稽，而道路交通標誌標線號誌設置規則第168 條有關禁止停
    車線規定之意旨，係於劃設有禁止停車線之左、右側道路範
    圍內均不得停車，復有交通部94年6 月21日交路字第094000
    6793號函存卷供參。異議人既將上開機車停放於劃設禁止臨
    時停車線之路面邊緣，揆諸上開規定，其違規行為，事證明
    確，堪以認定。
五、綜上所述，異議人確有於前揭時、地於紅線停車之違規行為
    ，從而，原處分機關依道路交通管理處罰條例第56條第1 項
    第1 款之規定，裁處罰鍰600 元，核無違誤，本件異議人之
    異議為無理由，應予駁回。
六、依道路交通案件處理辦法第19條，裁定如主文。
中    華    民    國    97    年    12    月    29    日
                  交通法庭    法  官  林宜靜
以上正本證明與原本無異。
如不服本裁定，應於裁定送達後5 日內向本院提出抗告狀。
                              書記官  黃俊燁
中    華    民    國    98    年    1     月    6     日


司法院資訊處製作；財團法人民間司法改革基金會備份。
